臺灣基隆地方法院刑事判決　　　　　　94年度交簡上字第16號
上　訴　人　甲○○　男　32歲（民國○○年○月○日生）
即　被　告
上列上訴人因公共危險案件，不服本院基隆簡易庭94年度基交簡
字第81號，中華民國94年2 月21日第一審簡易判決（聲請簡易判
決處刑案號：臺灣基隆地方法院檢察署94年度速偵字第43號）提
起上訴，本院管轄之第二審合議庭判決如下：
    主  文
上訴駁回。
    事 實 及 理 由
一、本案經本院審理結果，認第一審簡易庭以上訴人即被告甲○
    ○服用酒類，不能安全駕駛動力交通工具而駕駛，所為係觸
    犯刑法第185 條之3 之罪，依刑事訴訟法第449 條第1 項前
    段、第454 條第2 項，刑法第185 條之3 、第41條第1 項前
    段，罰金罰鍰提高標準條例第2 條，判處上訴人拘役50日，
    如易科罰金，以銀元300 元折算壹日，核其認事用法，尚無
    違誤，量刑亦稱妥適，應予維持，爰引用第一審簡易判決及
    檢察官聲請簡易判決處刑書（如附件）記載之事實、證據（
    被告之警詢筆錄除外）及理由。
二、上訴人即被告之上訴意旨略以：伊於94年1 月16日工作下班
    後，喝了4 、5 碗加有米酒之雞湯，開車要回宜蘭，在基隆
    為警攔得，遭當時取締之警察毆打入罪，隔了很久才進行酒
    測，酒測值如果是1 的話就會昏迷，當天伊怎麼還會開車等
    語。
三、經查於94年1 月17日凌晨，被告駕車在基隆市○○路○○街
    口處逆向行車，經警攔得後，察覺有酒後駕車現象，而進行
    酒測，其呼氣值高達每公升1.64毫克，此經證人即查獲之警
    員丙○○到庭結證屬實，並有偵查卷附呼氣酒精濃度測試數
    據單可憑（該酒測器甫經校準，處於合格有效期限及次數內
    ，並有檢定合格證書影本存卷可參）。再依偵查卷附94 年1
    月17日測試觀察紀錄表之記載：上訴人夜間駕車，未依規定
    使用燈光，駕駛行為明顯異常；對員警指揮及交通號誌無反
    應或遲鈍，駕駛判斷力顯然欠佳；逆向行使，顯然無法正常
    駕駛；劃定直線無法正常行走，於查獲時滿臉通紅，拒絕警
    方稽查等情事，並據證人丙○○於訊問中庭呈現場照片附卷
    可稽。按一般人飲酒後，若以呼氣酒精濃度測試器測得之濃
    度達到每公升0.5毫克時，其反應較慢，感覺減低，將影響
    駕駛；達到每公升0.75毫克時，思考、個性及行為均會改變
    ；達到每公升1.0毫克時，步態不穩，噁心嘔吐，精神混惑
    不清晰；達到每公升1.5毫克時，說話不清楚，感覺喪失，
    視力模糊；達到每公升2.0毫克時，體溫與血糖均降低，肌
    肉控制差，甚且導致癲癇發作；達到每公升3.5毫克時，則
    已至神智不清，反射減低及呼吸抑制等情，有卷附行政院國
    軍退除役官兵輔導委員會臺北榮民總醫院民國88年8月5日
    北總內字第26868號函可憑。上訴人為警查獲後，其呼氣酒
    精濃度值為每公升1.64毫克，並非當然如上訴人所言已達昏
    迷程度，且其經觀察亦有如上述之反應現象，準此堪認，上
    訴人為警查獲當時，已處於酒後不能安全駕駛動力交通工具
    之情狀甚明。上訴人雖指遭警毆打入罪，然其於檢察官偵查
    及本院準備程序及審理中，均自承喝4、5碗加有米酒之雞湯
    後開車等語，豈能妄謂係遭警毆打「入罪」。至於值勤取締
    之員警執法有無過當，與本件上訴人是否酒後駕車分屬二事
    ，不能混為一談，合併說明。綜上諸情參互以觀，本案事證
    明確，上訴人之犯行堪可認定，應依法論科。
四、核上訴人即被告所為，係犯刑法第185 條之3 之酒後不能安
    全駕駛動力交通工具而駕駛罪。本院審酌其明知酒後呼氣酒
    精值高達每公升1.64毫克，猶駕車在道路上行駛，對一般往
    來之公眾及駕駛人自身具有高度危險性，罔顧公眾安全，且
    酒後駕車逆向在道路上行駛，其所可能衍生之危害更高等一
    切情狀，認原審量處上訴人即被告有期徒刑4 月，併諭知易
    科罰金之折算標準，經核其認事用法並無違誤，量刑亦屬允
    當，自應予以維持。上訴人以以前揭理由提起上訴，請求撤
    銷原判決，為無理由，應予駁回。
據上論斷，應依刑事訴訟法第455 條之1第1項、第3項、第368條
、第373條判決如主文。
本案經檢察官樊家妍到庭執行職務。
中　　華　　民　　國　　94　　年　　7 　　月　　14  　日
                  刑事第一庭審判長法  官  邱志平
                                  法  官  汪梅芬
                                  法  官  劉桂金
以上正本證明與原本無異。
本件判決不得上訴。
中　　華　　民　　國　　94　　年　　7　　月　　14　　日
                                  書記官  彭淑芳
附件：
臺灣基隆地方法院刑事簡易判決　　　　94年度基交簡字第81號
聲　請　人　臺灣基隆地方法院檢察署檢察官
被　　　告　甲○○　男　31歲（民國○○年○月○日生）
　　　　　　　　　　住台北縣三重市○○○街272號4樓
　　　　　　　　　　身分證統一編號：Ｚ000000000號
上列被告因公共危險案件，經檢察官聲請簡易判決處刑（94年度
速偵字第43號），本院判決如下：
    主　　　文
甲○○服用酒類，不能安全駕駛動力交通工具而駕駛，處有期徒
刑肆月，如易科罰金以佰元折算壹日。
    事實及理由
一、本件犯罪事實及證據均引用檢察官聲請簡易判決處刑書之記
    載（如附件）。
二、爰審酌被告甲○○輕忽法紀，酒後駕車，且酒精濃度竟高達
    每公升一點六四毫克，遠逾每公升０點五五毫克數倍以上，
    且因夜間駕車未依規定使用燈光，逆向行駛，對於員警指揮
    或交通號誌無反應或遲緩，不能安全駕駛之情節甚重，嚴重
    漠視大眾交通安全，及其犯罪後態度等一切犯罪情狀，量處
    如主文所示之刑示懲，並諭知易科罰金之折算標準。
三、依刑事訴訟法第449 條第1 項前段、第454 條第2 項，刑法
    第185 條之3 ，第41條第1 項前段，罰金罰鍰提高標準條例
    第2 條，逕以簡易判決處刑如主文。
如不服本件判決，得自收受送達之日起10日內，向本院提起上訴
。
中　　華　　民　　國　　94　　年　　2 　　月　　21　　日
                  基隆簡易庭法　官  徐世禎
右正本證明與原本無異。
如不服本判決，應於判決送達後10日內，向本院提出上訴書狀，
上訴於本院合議庭，並按他造當事人之人數附具繕本。
中　　華　　民　　國　　94　　年　　2 　　月　　21　　日
                            書記官  王一芳
附論罪科刑法條：
刑法第185條之3
服用毒品、麻醉藥品、酒類或其他相類之物，不能安全駕駛動力
交通工具而駕駛者，處1 年以下有期徒刑、拘役或30,000元以下
罰金。
臺灣基隆地方法院檢察署檢察官聲請簡易判決處刑書
　　　　　　　　　　　　　　　　　　　 94年度速偵字第43號
　　 被　 告　甲○○　男　31歲（民國○○年○月○日生）
　　　　　　　　　　　住宜蘭縣頭城鎮○○里○○路○段339號
　　　　　　　　　　　居臺北縣三重市○○○街272號4樓
　　　　　　　　　　　國民身分證統一編號：Ｚ000000000號
上被告因公共危險案件，已經偵查終結，認宜以簡易判決處刑，
茲將犯罪事實及證據並所犯法條分敘如下：
　　　　犯　罪　事　實
一、甲○○於民國（下同）94年1 月16日20時30分許，在臺北縣
　  新店市○○路受僱裝璜之某ＫＴＶ內與老闆吃尾牙火鍋（內
　  有雞肉、米酒等），甲○○吃了四、五碗後，於同日23時30
　  分許，駕駛其所有車牌號碼ＥＵ─８０６９號自用小客車，
　  欲前往宜蘭縣頭城鎮住處看小孩。旋於翌（17）日凌晨1 時
　  5 分許，途經基隆市仁愛區○○○路與龍安街口，經警臨檢
　  測試甲○○吐氣所含酒精濃度為每公升1.64毫克而查獲。
二、案經基隆市警察局第一分局報告偵辦。
　　　　證據並所犯法條
一、上揭事實，業據被告甲○○於警詢、偵查中坦承不諱，復有
　  呼氣酒精濃度檢測單、測試觀察紀錄表、基隆市警察局舉發
　  違反道路交通管理事件通知單等在卷足憑，事證明確，被告
　  犯行，已堪認定。
二、核被告所為，係犯刑法第185 條之3 之公共危險罪嫌。
三、依刑事訴訟法第451 條第1 項聲請逕以簡易判決處刑。
　　 此　致
臺灣基隆地方法院基隆簡易庭
中　　華　　民　　國　　94　　年　　1 　　月　　27　　日
　　　　　　　　　　　 檢　察　官　乙　○　○
本件正本證明與原本無異
中　　華　　民　　國　　94　　年　　2 　　月　　4 　　日
　　　　　　　　　　　 書　記　官　闕　仲　偉
附錄所犯法條：
刑法第185 條之3
　　 服用毒品、麻醉藥品、酒類或其他相類之物，不能安全駕駛
　　 動力交通工具而駕駛者，處一年以下有期徒刑、拘役或三萬
　　 元以下罰金。
附記事項：本件係依刑事訴訟法簡易程序辦理，法院簡易庭得不
傳喚被告、輔佐人、告訴人、告發人等出庭即以簡易判決處刑；
被告、被害人、告訴人等對告訴乃論案件如已達成民事和解而要
撤回告訴或對非告訴乃論案件認有受傳喚到庭陳述意見之必要時
，請即另以書狀向簡易法庭陳述或請求傳訊。
